src/morphology/stems/adjectives.lexc
LEXICON Adjectives
ӯсыӈ   A_ ;
са̄лыӈ  A_ ;
рущ     A_ ;
мо̄т    A_ ;
во̄тыӈ  A_ ;
а̄с-угорский    A_;
а̄врахыӈ A_ ;
а̄гмыӈ A_ ;
а̄латы% сорумпатнэ A_ ;
а̄мп A_ ;
а̄ньтта̄л A_ ;
а̄прыӈ A_ ;
а̄рталым A_ ;
а̄стум A_ ;
а̄хвтас A_ ;
а̄хвтас% хольт% е̄мтум A_ ;
а̄щ A_ ;
агтнэ% хурип A_ ;
агтым A_ ;
акв% номтыл% о̄лнэ A_ ;
акв% сӯнтуп A_ ;
акв% хурип A_ ;
акв-хурип A_ ;
акваг% о̄лнэ A_ ;
акван% юрыщхатым A_ ;
аквке̄м A_ ;
аквма̄т% о̄лнэ A_ ;
аквсыр A_ ;
аквхурип A_ ;
аквъяныт A_ ;
алаӈ A_ ;
алыщлан A_ ;
алыщта̄л A_ ;
ань% о̄лнэ A_ ;
арыг A_ ;
асыӈ A_ ;
ат% агтнэ% хурипаг% о̄лнэ,% ёмщакв% та̄рапатта̄л A_ ;
ат% ва̄тал A_ ;
ат% майхатта̄л A_ ;
ат% нё̄тнэ A_ ;
ат% о̄лыглан A_ ;
ат% ро̄внэ% хурип A_ ;
ат% та̄л% палыт A_ ;
ат% то̄вылхатнэ A_ ;
ат% хо̄йхатнэ A_ ;
ат% ёрувлан A_ ;
атпаныт A_ ;
атта̄л A_ ;
атырхари A_ ;
атыӈ A_ ;
беспартийный A_ ;
ва̄гта̄л A_ ;
ва̄гта̄лпатум A_ ;
ва̄им A_ ;
ва̄нэ A_ ;
ва̄ри% тахнэ A_ ;
ва̄рмаль% ма̄гыс% таквина̄тэ% ёрувлым A_ ;
ва̄с A_ ;
ва̄ти A_ ;
ва̄ти% хищра% нёлпа% хо̄тпа A_ ;
ва̄ӈкнэ A_ ;
ва̄ӈыӈ-консыӈ A_ ;
ве̄ритатта̄л A_ ;
ве̄рмын A_ ;
ве̄щкат A_ ;
верховный A_ ;
винавот% о̄вылнпатум A_ ;
вит A_ ;
вит% тармыл% яласы% ве̄рмынэ A_ ;
витта̄л A_ ;
витыӈ A_ ;
во̄вта̄л A_ ;
во̄ньщалн A_ ;
во̄раян A_ ;
во̄ртыпал A_ ;
во̄рыӈ A_ ;
во̄тыӈ A_ ;
воздушный A_ ;
волик A_ ;
воньщал A_ ;
вориӈ A_ ;
вощкасым A_ ;
вощрам A_ ;
вощрамыӈ A_ ;
вра̄г A_ ;
всесоюзный A_ ;
выбор% э̄лы-па̄лт% о̄лнэ A_ ;
выгыр% харап A_ ;
госуда̄рственый A_ ;
госуда̄рствот% вла̄сть% э̄лаль% тотнэ A_ ;
граница% тапалт% о̄лнэ A_ ;
дипломатический A_ ;
дубйивныл% ва̄рим A_ ;
е̄мтан A_ ;
е̄ӈта A_ ;
зоологический A_ ;
илттыг% ё̄ӈхыгпан A_ ;
исум A_ ;
йӣв A_ ;
йивыӈ% сырутныл% ва̄рим A_ ;
йильпи% самынпатум A_ ;
йис A_ ;
йиста̄гыл% о̄лнэ A_ ;
ка̄миньт% пуныӈ A_ ;
ка̄сащан% ла̄тыӈ% ла̄внэ A_ ;
ка̄ста̄л A_ ;
ка̄сыӈ A_ ;
ка̄т% ханта̄л-ла̄гыл% ханта̄л A_ ;
ка̄тта̄л A_ ;
ка̄тыл% ва̄рим A_ ;
каменноуго̄льный A_ ;
кантыӈ A_ ;
карыс A_ ;
ква̄лумпал A_ ;
ке̄лп A_ ;
ке̄лпыӈ% алнут% киснэ A_ ;
ке̄р% ква̄лыг A_ ;
ке̄рныл% ва̄рим A_ ;
келп A_ ;
кӣвырпал A_ ;
кивтым A_ ;
кит% алыщлан A_ ;
китнаклю̄лит A_ ;
китписыӈ A_ ;
киттыг% лаквтым A_ ;
китхал% о̄лнэ A_ ;
книгат% о̄лнэ A_ ;
коласныл% ва̄рим A_ ;
коллективный A_ ;
колта̄л A_ ;
коммунистический A_ ;
консерва% ва̄рнэ A_ ;
коны-па̄лт% о̄лнэ A_ ;
коныл% ё̄ӈхи% ве̄румта̄л A_ ;
котарахтын A_ ;
краситым A_ ;
крепостной A_ ;
кӯмта̄л A_ ;
кӯпнит A_ ;
кӯпнит% ла̄глуп-ка̄туп A_ ;
кӯпнитыщ% нумыл% яласан A_ ;
культурный A_ ;
кумыска A_ ;
ла̄глыл% миннэ A_ ;
ла̄кква-лю̄льнэ A_ ;
ла̄палахтыглан A_ ;
ла̄план% ма̄гыс% ва̄рим A_ ;
ла̄тыӈ% хӯнтлын A_ ;
ла̄щал% нё̄ргатахтыглан A_ ;
лаве% тӯйтнэ A_ ;
лавыл% нэ̄глын% хурип A_ ;
лап-ма̄нигтым A_ ;
лапалахтта̄л A_ ;
леккар% пунныл% ва̄рим A_ ;
липащ% о̄лнэ A_ ;
ло̄сыт A_ ;
ломара̄лум A_ ;
лощит A_ ;
лӯптаӈ A_ ;
лувныл% ва̄рим A_ ;
луптаӈ A_ ;
лылтнэ% ма̄гыс% о̄лнэ A_ ;
лылы% ювя̄ртнэ A_ ;
лылытэ% тӯп% ты% о̄лнэ A_ ;
лыпащ A_ ;
лыпащ% о̄лнэ A_ ;
лэ̄гпум A_ ;
лю̄лиӈ A_ ;
лю̄ль% ва̄рта̄л A_ ;
лю̄ль% наке% о̄вылтыт% кантыӈыщ% ла̄выглым A_ ;
лю̄ль% ощмарыӈ A_ ;
лю̄льссаӈ% ва̄рим A_ ;
люль A_ ;
люль% ва̄рмаль% ва̄ри% ат% ве̄рмын A_ ;
ля̄льт% йинэ A_ ;
ляпа A_ ;
лё̄х A_ ;
ма̄ A_ ;
ма̄% яныт A_ ;
ма̄% ёлы-па̄лт% о̄лнэ A_ ;
ма̄гыртым A_ ;
ма̄к% е̄мтнэ A_ ;
ма̄н-витн% суйтнэ% хурипаг% е̄мтум A_ ;
ма̄ниг% сакватан A_ ;
ма̄нь A_ ;
ма̄нь% сӯпыл% потыртан A_ ;
ма̄ньмис A_ ;
ма̄т% о̄лнэ A_ ;
ма̄щтыр A_ ;
маныгтым A_ ;
матум A_ ;
матыр% о̄вылтыт% манос% э̄лмхо̄лас% о̄вылтыт,% тав% хурипатэ% суссылтан% ла̄тӈыт% манос% ня̄выстан% ла̄тӈыт% молях% хо̄нтыгпи% ха̄снэ A_ ;
матыр% та̄ра% тэ̄нэ% хурип A_ ;
матырсыр% ва̄рмаль% ва̄ри% ха̄снэ% манос% хоттисыр% искусство% ва̄нэ A_ ;
металахтын A_ ;
мир A_ ;
мирн% ва̄нэ A_ ;
мирн% янытлан A_ ;
мирыл A_ ;
миӈкве% хо̄йхатнэ A_ ;
мо̄йтакыӈ A_ ;
мо̄ртым% ма̄н A_ ;
мо̄ртыс% яныт A_ ;
мо̄т% ма̄н% лаквты% ве̄рмын A_ ;
мо̄тан A_ ;
мо̄танытныл% ма̄нь A_ ;
мо̄тхо̄тпа A_ ;
мокариӈ A_ ;
молямтан A_ ;
молях% но̄х-хораян A_ ;
молях% торгамтан A_ ;
мори% ат% ка̄сащан A_ ;
мори% щирыл% ва̄рим A_ ;
мощ% нэ̄пакыӈ A_ ;
мӯраӈ A_ ;
мувлахи% та̄им A_ ;
на̄ивыӈ A_ ;
на̄й% не̄лмыӈ A_ ;
на̄тнэ A_ ;
нас A_ ;
наӈкта̄л A_ ;
нилмум A_ ;
но̄хнэ A_ ;
номсахтын A_ ;
номт% ё̄рыл% ва̄рнэ A_ ;
номтыл% що̄питым A_ ;
номтэ% мори% лю̄лиг% е̄мтнэ% хо̄тпа A_ ;
нумыл% миннэ A_ ;
нэ̄матыр% о̄вылтыт% ат% номсан A_ ;
нэ̄пакныл% ва̄рим A_ ;
ня̄врам A_ ;
ня̄р% пуӈкпатта A_ ;
нявлак% пунныл% ва̄рим A_ ;
няӈра A_ ;
нё̄выльныл% ва̄рим A_ ;
нё̄тнэ A_ ;
нёвумтатта̄л A_ ;
нёмса A_ ;
о̄втаӈ% палум A_ ;
о̄вылт% о̄лнэ A_ ;
о̄лнэ A_ ;
о̄лыглатта̄л A_ ;
о̄ньщи% ат% хо̄йхатнэ A_ ;
областит% о̄лнэ A_ ;
овнэ% витыӈ A_ ;
олн% о̄щнэ A_ ;
опыт% ма̄гыс% о̄лнэ A_ ;
ост% на̄ӈкнэ A_ ;
ощала̄лнэ A_ ;
ощхолиӈ A_ ;
ощща A_ ;
па̄йтахтын A_ ;
па̄лтым A_ ;
па̄нт A_ ;
па̄хвыӈ A_ ;
палят% лап-миннэ% хурип A_ ;
партизан A_ ;
паснэ A_ ;
пе̄канка A_ ;
пе̄риян A_ ;
пе̄сыг% иӈыт% е̄мтум A_ ;
пилнэ A_ ;
пилыщмаӈ A_ ;
по̄йтыгпа̄нтнэ A_ ;
по̄ри A_ ;
подпольет% о̄лнэ A_ ;
понсум A_ ;
пормаста̄л A_ ;
посн% покапим A_ ;
посыӈыг% ва̄рим A_ ;
пох A_ ;
пролета̄рский A_ ;
пӯмащ% о̄щнэ A_ ;
пӯтпӯльна A_ ;
пулиг-сакватан A_ ;
пумащип% ла̄вта̄л A_ ;
пуныӈ% совныл% ва̄рим A_ ;
пуссын% мир A_ ;
пушечный% патамтан% ва̄рмаль A_ ;
пуӈк% хот-ё̄ӈхамлан% хурип A_ ;
ре̄г% витыӈ A_ ;
ро̄внэ A_ ;
рот A_ ;
рохтупты% ве̄румта̄л A_ ;
рӯпитан A_ ;
рущ A_ ;
са̄в% витуп A_ ;
са̄в% мирыӈ A_ ;
са̄в% я̄нас% утыӈ A_ ;
са̄всыр% цветыӈ A_ ;
са̄лы A_ ;
са̄ритым A_ ;
са̄ртын% о̄лум A_ ;
са̄тсатыт A_ ;
саватпиӈ A_ ;
сака% ащирмаӈ A_ ;
сака% лю̄ль A_ ;
сака% нё̄тнэ A_ ;
сака% посыӈ A_ ;
сака% са̄ртын A_ ;
сака% тыныӈ A_ ;
сака% хосат% о̄лнэ A_ ;
сака% янытлан A_ ;
сакум A_ ;
сам% поста̄л A_ ;
самт% о̄лнэ A_ ;
састумта̄л A_ ;
се̄вер A_ ;
со̄ви A_ ;
со̄паслым A_ ;
со̄тта̄л A_ ;
сой A_ ;
сома% ханнэ A_ ;
сохт A_ ;
социальный A_ ;
столовый A_ ;
сӯпыл% ва̄рнэ A_ ;
суиӈ A_ ;
сун% хартнэ% хурип A_ ;
сурум A_ ;
сым% хот-лю̄льмын% хурип A_ ;
сымн% э̄рнэ% хурип A_ ;
сымыӈыщ% рӯпитан A_ ;
сыр-сыр% цветыӈ A_ ;
сысы A_ ;
сэ̄иӈ A_ ;
сэ̄мыл% сампа A_ ;
сэ̄ръёр A_ ;
та% юи-па̄лт% йинэ A_ ;
та̄кмум A_ ;
та̄ланэ% мощща A_ ;
та̄ра% постын A_ ;
та̄рвитыӈ A_ ;
тавки% номтэ% щирыл% ва̄рум A_ ;
тайгат% о̄лнэ A_ ;
такви A_ ;
такви% торыг A_ ;
такви% тэ̄лум A_ ;
такви% яныгмам% ул% хольт% ва̄рим A_ ;
таквина̄тэ% уральтатта̄л A_ ;
таквисырыг% о̄лнэ A_ ;
такет% о̄лнэ A_ ;
талква% хо̄лмилыӈ A_ ;
тахнэ% наканэ% ёл-пувы% ве̄румта̄л A_ ;
театральный A_ ;
то̄втлахтын A_ ;
то̄р% ва̄рнэ A_ ;
то̄самма% тармыл% яласан A_ ;
товтнэ A_ ;
торгамтан% хурип A_ ;
торгамты% ро̄вта̄л A_ ;
тропический A_ ;
тӯйта̄л A_ ;
тӯлыт A_ ;
тув-то̄сантан A_ ;
турап% е̄ртыщмаӈ A_ ;
ты% ма̄ӈ A_ ;
тын% ат% о̄щнэ A_ ;
тыныӈ A_ ;
тэ̄лы A_ ;
тэ̄нэ% ма̄гыс% о̄лнэ A_ ;
тэ̄ӈкве% ат% ро̄внэ% хурип A_ ;
ӯнлын A_ ;
ӯргалатта̄л A_ ;
ӯс% по̄хыт% о̄лнэ A_ ;
ӯщум A_ ;
унлын A_ ;
урумнув A_ ;
формата̄л A_ ;
ханищтахтын A_ ;
хансаӈ A_ ;
харӈаиӈ A_ ;
хащлум A_ ;
хлопок A_ ;
хо̄йхатнэ% хурип A_ ;
хо̄нтлатта̄л A_ ;
хо̄тал% нэ̄глын% е̄р A_ ;
хо̄талыӈ A_ ;
хо̄тпа% щар% ат% са̄литан A_ ;
холта̄л A_ ;
хорамыӈ A_ ;
хоса% о̄лнэ A_ ;
хосаныл% ат% ка̄салан A_ ;
хот-нильталым A_ ;
хотмус% молях% хаслыгтым A_ ;
хӯйтум% вӣльтуп-сампа A_ ;
хӯлюм% о̄спа A_ ;
хӯрмит A_ ;
хӯтсатта̄л A_ ;
хулыныг% са̄грим A_ ;
хурахлан A_ ;
хутмилыӈ A_ ;
цветта̄л A_ ;
ща̄гтылта̄л A_ ;
ща̄нь A_ ;
щакариӈ A_ ;
щаклиӈ% пунпа A_ ;
щар% ат% та̄ратан A_ ;
щар% ма̄нь A_ ;
щар% пилта̄л A_ ;
щар% юи-о̄выл A_ ;
щарыщ% тапал A_ ;
ще̄мьяӈ A_ ;
що̄нх A_ ;
щолатам A_ ;
э̄л-нэглын A_ ;
э̄лаль% са̄вмалтым A_ ;
э̄лн% о̄лнэ A_ ;
э̄лы-па̄лт% е̄мталан A_ ;
э̄лыл% ёмщакв% ка̄салан,% посыӈ% сампа% хо̄тпа A_ ;
э̄рнэ% ва̄рмаль% о̄щнэ A_ ;
э̄руптан A_ ;
э̄ссамтатта̄л A_ ;
э̄ти A_ ;
эссамтатта̄л A_ ;
юв-ӯрхатта̄л A_ ;
южный A_ ;
юртыӈыщ% о̄лнэ A_ ;
я̄рмак% хурип A_ ;
я̄ӈк% ёлы-па̄лт% о̄лнэ A_ ;
яласы% ве̄рмынэ A_ ;
яныг% ос% ё̄р A_ ;
янытлан A_ ;
ё̄р A_ ;
ёл-патум A_ ;
ёл-тӯйтхаттал A_ ;
ёлымты% ве̄румта̄л A_ ;
ёмас% не̄лмуп% хо̄тпа A_ ;
ёмас% щирыл% ва̄ри% ро̄вта̄л A_ ;
ёмасыг% ва̄рим A_ ;
ёмщакв% на̄ӈкнэ A_ ;
ёмщакв% торгамтапнэ A_ ;
ёсым A_ ;
